【裁判字號】    97,易,268
【裁判日期】    970429
【裁判案由】    違反電業法
【裁判全文】
臺灣屏東地方法院刑事判決               97年度易字第268號
公  訴  人  臺灣屏東地方法院檢察署檢察官
被      告  甲○○
上列被告因違反電業法案件，經檢察官提起公訴（97年度偵字第
1431號），改依簡式審判程序審理，判決如下：
    主  文
甲○○犯攜帶凶器竊盜罪，累犯，處有期徒刑捌月。扣案之鐵鉗
壹支及繩索壹條均沒收。
    事  實
一、甲○○前於民國93年間，因違反毒品危害防制條例及竊盜等
    案件，經高雄地方法院以93年度易字第1731號判決判處有期
    徒刑4 月、10月，應執行有期徒刑1 年；臺灣高等法院高雄
    分院以94年度上訴字第1873號判決判處有期徒刑1 年、10月
    及1 年，應執行有期徒刑2 年8 月。嗣經定其應執行刑及減
    刑後，應執行之刑為1 年9 月確定在案，被告於94年7 月19
    日入監執行，復於96年7 月16日因減刑執行有期徒刑完畢出
    監。
二、竟甲○○仍不知悛悔，意圖為自己不法所有之竊盜犯意，於
    97年2 月16日零晨2 時許，在屏東縣高樹鄉泰山巷臺灣電力
    公司（下稱臺電公司）所有廣興高分7-1L9L3 至7-1L9L4 號
    間之電線桿前，先以其所有之繩索爬上電線桿，再持客觀上
    足以傷害人之生命身體安全可供兇器使用之其所有之鐵鉗1
    把，竊取電纜線56公斤（規格為PVC 銅玻璃電線22平方）得
    逞，並將竊得之贓物先藏放於屏東縣高樹鄉泰山公墓某處。
    嗣於97年2 月21日上午8 時30分許，甲○○騎乘車牌號碼MZ
    I-170 之重型機車自上開處所載運贓物行經屏東縣高樹鄉○
    ○村○○路70之1 號前，並央請不知情友人楊文貴（另行為
    不起處分）駕駛車輛前來幫忙接運，隨即為巡邏員警攔檢，
    而查獲上情，並扣得作案所用之鐵鉗1 支及繩索1 條。
三、案經屏東縣警察局里港分局報請臺灣屏東地方法院檢察署檢
    察官偵查起訴。
    理  由
一、本件被告甲○○犯係死刑、無期徒刑、最輕本刑為3 年以上
    有期徒刑以外之罪，其於本院準備程序中就前揭被訴事實為
    有罪之陳述，經告知簡式審判程序之旨，並聽取其與公訴人
    之意見後，認無不得或不宜改依簡式審判程序進行之處，爰
    依刑事訴訟法第273 條之1 第1 項、第284 條之1 ，改依簡
    式審判程序審理；又簡式審判程序之證據調查，依刑事訴訟
    法第273 條之2 規定，不受同法第159 條第1 項審判外陳述
    排除之限制，再被告對於卷內之各項證據，亦不爭執證據能
    力，故卷內所列之各項證據，自得作為證據，合先敘明。
二、上開犯罪事實，業據被告於警訊、偵查及本院審理中均坦承
    不諱，核與證人楊文貴、臺電公司員工乙○○於警詢中證述
    之情節相符，並有扣押物品目錄表、贓物認領保管單、及照
    片12幀在卷可稽，足見被告之自白確與事實相符，應可採信
    。是本件事證明確，被告上開犯行，洵堪認定。
三、又臺電公司係應一般需用供給電能之事業經營之人，為電業
    經營者，被告所竊取之電纜線56公斤（規格為PVC 銅玻璃電
    線22平方），係臺電公司架設於電線桿上之電纜線，係供傳
    輸電力之用，業據證人乙○○陳述明確，屬電業法所稱之電
    線；另扣案之鐵鉗1 支為金屬製品，質地堅硬，此有照片1
    份在卷可稽，是該物衡情於客觀上具有危險性，以之攻擊於
    人，足以為殺害或傷害人之生命、身體之器械，堪認為兇器
    。是核被告所為，係犯電業法第105 條之竊盜電線罪，應依
    刑法第321 條第1 項第3 款之攜帶凶器竊盜罪論處。查被告
    有事實欄所載論罪科刑執行之情形，此有臺灣屏東地方法院
    檢察署刑案資料查註紀錄表及臺灣高等法院被告前案紀錄表
    各1 份在卷可查，其受有期徒刑執行完畢後，5 年之內再犯
    有期徒刑以上刑之本罪，為累犯，應依刑法第47條第1 項規
    定加重其刑。爰審酌被告有多次竊盜前科，素行不佳，其正
    值青壯之年，不思以正途謀生，猶因不勞而獲之心態，竊取
    他人之物變賣得款花用，侵害他人財產安全，且對民生用電
    亦產生影響，行為實不足取，惟兼念及其犯後始終坦承犯行
    ，態度良好等一切情狀，量處如主文所示之刑。末查，扣案
    之鐵鉗1 支及繩索1 條，被告自承為其所有且供犯罪所用，
    爰依刑法第38條第1 項第2 款規定，諭知沒收。
據上論斷，應依刑事訴訟法第273 條之1 第1 項、第299 條第1
項前段，電業法第105 條，刑法第11條前段、刑法第321 條第1
項第3 款、第47條第1 項、第38條第1 項第2 款，判決如主文。
本案經檢察官劉昀到庭執行職務。
中    華    民    國    97    年    4     月    29    日
                  刑事第一庭  法  官  許蓓雯
以上正本證明與原本無異。
如不服本判決應於收受本判決送達後十日內向本院提出上訴書狀，
其未敘述上訴理由者，並得於提起上訴後十日內向本院補提理由
書狀（均須按他造當事人之人數附繕本）「切勿逕送上級法院」
中    華    民    國    97    年    4     月    29    日
                              書記官  蘇雅慧
附錄本案論罪科刑法條全文
電業法第105條
竊盜或損壞電桿、電線、變壓器或其他供電設備者，依刑法之規
定從重處斷。
中華民國刑法第321條第1項第3款
犯竊盜罪而有左列情形之一者，處六月以上、五年以下有期徒刑
：
三、攜帶兇器而犯之者。


司法院資訊處製作；財團法人民間司法改革基金會備份。
